臺灣高等法院臺南分院刑事判決　　　　　 九十三年度重上更(一)字第四○四號　Ｃ
　　　上　訴　人
　　　即　被　告　甲　○　○
右上訴人即被告因期貨交易法案件，不服臺灣嘉義地方法院八十九年度訴字第六六號
中華民國九十年七月十三日第一審判決（起訴案號：臺灣嘉義地方法院檢察署八十八
年度偵字第六四一三號；移
一六五八七號、臺灣臺中地方法院檢察署八十九年度偵字第一六九九八號），提起上
訴，經最高法院第一次發回，本院判決如左：
      主      文
原判決撤銷。
甲○○共同未經許可擅自經營期貨顧問事業，處有期徒刑壹年拾月，併科罰金新台幣
參拾萬元，罰金如易服勞役，以罰金總額與陸個月之日數比例折算。
      事      實
一、甲○○係設於嘉義市○○路二七二、二七四號六樓益富資訊管理顧問有限公司（
    下稱益富公司）、設於台北縣板橋市○○路○段卅三號十九樓、十九樓之一益康
    資訊管理顧問有限公司（下稱益康公司）、設於台中市○○○路○段一九九號九
    樓之二永亨資訊管理顧問有限公司（下稱永亨公司）之實際負責人，明知一方於
    客戶與其簽約並繳付外匯保證金後，隨時應客戶之請求，於保證金之數倍範圍內
    以自己之名義為客戶之計算，在國內外外匯市場從事不同幣別間之即期或遠期買
    賣交易，且不需實際交割，在當日或到期前以反方向交易軋平而僅結算買賣差價
    之「外匯保證金交易」，係屬期貨交易法第三條第一項第四款之槓桿保證金契約
    ，為期貨交易之一種，除有期貨交易法第三條第二項公告豁免之情形外，均應受
    期貨交易法之規範；如以提供場所、設備及相關外匯資訊或建議分析意見（如價
    位詢問、盤勢分析）等，供客戶自行下單交易者，係屬經營期貨顧問事業，應經
    財政部證券暨期貨管理委員會之許可並發給證照，始得營業，竟未經許可，基於
    擅自經營外匯保證金期貨顧問事業之犯意，分別於下列(一)、(二)、(三)欄內，以其為
    實際負責人之益富公司、益康公司、永亨公司名義，僱用有犯意聯絡之業務員等
    ，再由益富公司、益康公司、永亨公司分與澳門之東方先鋒公司簽約合作，由益
    富公司、益康公司、永亨公司派財務顧問向不特定客戶解說外匯交易方式及獲利
    情形，再由益富公司、益康公司、永亨公司以東方先鋒公司名義與客戶簽約，依
    合約規定由客戶先電匯不等之最低保證金（益富公司為五千至二萬美元，益康公
    司為五千至一萬美元，永亨公司為五千至二萬美元），至東方先鋒公司指定之匯
    豐銀行帳戶，方可在保證金二十倍之金額範圍內，以電話下單給東方先鋒公司，
    俟匯畢後，持電匯單據向益富公司、益康公司、永亨公司各資訊部門辦理開戶、
    簽署相關合約書等手續，即可利用益富公司、益康公司、永亨公司三公司所提供
    之電腦資訊設備、場地、諮詢及顧問自行下單買賣。外匯交易種類包括馬克、日
    幣、瑞士法郎及英鎊、歐元等各種外匯，上開外匯交易約定「口」為單位，每口
    之保證金為美金一千元，可交易保證金二十倍之等值外幣，東方先鋒公司俟客戶
    平倉後，直接在客戶帳戶內結算盈虧，完成交易，依約定每買賣一口合約，由東
    方先鋒公司收取手續費八十元美元，益富公司、益康公司、永亨公司則依交易口
    數獲得東方先鋒公司如附表一之退佣金。
  (一)自民國（下同）八十八年六月間起，在嘉義市○○路二七二、二七四號六樓益富
    公司，擔任現場負責人，與該公司負責人汪志洋（另案由原審審理中）擅自基於
    經營外匯保證金交易期貨顧問事業之犯意聯絡，僱用亦有犯意聯絡之劉怡蘭、蘇
    怡君等人（未據起訴），違法經營上開提供分析、建議、指導等意見，供客戶黃
    婷蘭等人自行下單與東方先鋒公司進行外匯保證金交易之期貨顧問業務。迄查獲
    為止，共得美金二萬七千七百十二元之收入；嗣八十八年九月六日經法務部調查
    局嘉義市調查站查獲，並扣得如附表二所示供非法營業用之物品。
  (二)自八十八年十二月間起，在台北縣板橋市○○路○段卅三號十九樓及十九樓之一
    益康公司處，擔任實際負責人，與黃超（真實姓名年籍不詳）擅自基於經營外匯
    保證金交易期貨顧問事業之犯意聯絡，僱用亦具有犯意聯絡之唐龍記（外文名為
    ：BAN）、吳志勇（外文名為：ASA）等人任分析師，違法經營上開提供分析、建
    議、指導等意見，供客戶自行下單與東方先鋒公司進行外匯保證金交易之期貨顧
    問業務，迄查獲為止共獲得約一萬八千五百美元退佣金收入。嗣八十九年六月廿
    七日經法務部調查局台北縣調查站查獲，並扣得附表三所示供非法營業之物品。
  (三)自八十八年十月間起，在台中市○○○路○段一九九號九樓之二永亨公司處，擔
    任實際負責人，與黃超、陳立平、黃志忠擅自基於經營外匯保證金交易期貨顧問
    事業之犯意聯絡，以陳立平、黃志忠為人頭掛名負責人，僱用亦有犯意聯絡之朱
    黃偉（未據起訴），違法經營上開提供分析、建議、指導等意見，供客戶自行下
    單與東方先鋒公司進行外匯保證金交易之期貨期貨顧問業務，迄查獲為止共獲得
    約七百萬元退佣金收入。嗣八十九年三月卅日經法務部調查局台中縣調查站查獲
    ，並扣得附表四所示供非法營業之物品。
二、案經法務部調查局嘉義市調查站移送臺灣嘉義地方法院檢察署檢察官偵查起訴（
    益富公司部分）及臺灣板橋地方法院檢察署檢察官（益康公司部分）、臺灣臺中
    地方法院檢察署檢察官（永亨公司部分）移送併辦。
      理      由
一、訊據上訴人即被告甲○○（下稱被告）固坦承上開各公司有對外招攬不特定之客
    戶，並提供場所、諮詢、電腦設備及相關外匯資訊、建議分析意見等，供客戶自
    行下單交易，進行外匯保證金交易，東方先鋒公司直接將獲利匯給客戶，並直接
    退傭給伊等之情，惟矢口否認有何犯行，辯稱：伊並非實際負責人，亦非現場負
    責人，伊是嘉義益富公司之人事主任，板橋益康公司之掛名負責人，台中是陳志
    平、黃致忠掛名負責人，台中部分與伊無關，伊沒有代客操作，亦不清楚交易紀
    錄、銀行存款帳戶明細，伊事後始知道沒有經過核准不能經營這種業務，事發後
    真正的老闆都走掉了，那時伊實際上在板橋上班，伊是替他們頂罪云云。
二、惟查：
  (一)右揭益富公司、益康公司、永亨公司司確實分別於右揭時、地，對外招攬不特定
    之客戶，並提供場所、設備及如價位詢問、盤勢分析相關外匯資訊或建議分析意
    見等，供客戶自行下單交易（屬經營期貨顧問事業），進行外匯保證金交易等情
    ，業據被告於調查局查獲時、偵查中、原審及本院上訴審審理中坦承不諱（益富
    公司部分，見嘉義市調查站卷第五頁至第八頁、偵查卷第六四一三號第十五至廿
    一頁、原審卷第六一頁；益康公司部分見偵查卷第一六五八七號第五十頁至第六
    一頁、原審卷第六一頁；永亨公司見偵查卷第一○一○二號卷內第一○二頁，原
    審卷第一一五頁，本院上訴卷第三二頁），復經證人汪志洋、劉怡蘭、蘇怡君、
    黃婷蘭（黃女應係客戶、以上為益富公司部分）、許英玉、許心怡（以上為益康
    公司部分之客戶）、朱黃偉（以上為永亨公司部分）於調查局查獲後訊問時、偵
    、審中證述被告為實際負責人屬實無訛（益富公司部分，見嘉義市調查站訊問筆
    錄、偵查卷第六四一三號第十九頁至第廿頁、第四四頁、第卅頁、第卅四頁背面
    、原審卷第廿五至廿七頁；益康公司部分見偵查卷第一六五八七號第四六至四八
    頁、第六九至七一頁；永亨公司見偵查卷第一○一○二號卷第廿五頁、第十四至
    十六頁），另有附表二、三、四之非法營業所有之物扣案可證。被告經營期貨顧
    問事業一情，足堪認定。雖證人劉怡蘭於偵查中否認被告為實際負責人等情，與
    調查結果不符，無非附和被告之詞，不足採信。
  (二)按「外幣保證金交易」屬期貨交易法第三條第一項第四款所規定之槓桿保證金契
    約，為期貨交易之一種，其非在期貨交易所進行之期貨交易，除有同法第三條第
    二項經主管機關公告豁免外，應受期貨交易法之規範。又依期貨交易法第三條第
    一項之規定，期貨交易係指依國內外期貨交易所或其他期貨市場之規則或實務，
    從事衍生性商品、貨幣、有價證券、利率、指數或其他利益之期貨交易、選擇權
    契約、期貨選擇權契約及槓桿保證金契約之交易。其中國內外期貨交易所係指集
    中交易市場，至於所謂其他期貨市場係指非集中交易市場，即通稱之店頭市場。
    是以期貨交易法所規範之對象及於在集中交易市場及店頭市場所從事之期貨交易
    （見原審卷第一０七之二頁至一０七之五頁財政部證券暨期貨管理委員會八十九
    年六月二十九日（八九）台財證（七）第四五三六九號函參照），由是足見，期
    貨交易所規範之期貨交易，並不限於在國內期貨交易所進行之交易，被告辯稱本
    件外幣保證金交易，不受我國期貨交易法之規範云云，尚非可取。
  (三)又按期貨交易法第三條第一項第四款之槓桿保證金契約，係指依其他期貨市場之
    規則或實務，由當事人約定，一方支付價金一定成數之款項或取得他方授與之一
    定信用額度，雙方於未來特定期間內，依約定方式結算差價或交付約定物之契約
    。槓桿保證金契約為於店頭市場交易之商品。次查所謂「外幣保證金交易」，係
    指一方於客戶與其簽約並繳付外幣保證金後，得隨時應客戶之請求，於保證金之
    數倍範圍內以自己之名義為客戶之計算，在外匯市場從事不同幣別間之即期或遠
    期買賣交易，此項交易不需實際交割，一般都在當日或到期前以反方向交易軋平
    而僅結算買賣差價。以銀行業為例，實務上客戶與銀行間所簽訂之外匯保證金契
    約，均約定客戶得將契約延續至下一銀行營業日，且若契約自一銀行營業日延續
    至下一營業日，則客戶由於契約延續之價差所獲致之損益，經銀行確認後，即存
    入客戶外幣保證金帳戶或自其中扣除，換言之，外幣保證金契約雖得於當日要求
    平倉，惟客戶簽訂外匯保證金契約從事交易時，並不知何時會平倉（履行日不確
    定），得視匯率之變動而決定其平倉時間，是以該等契約實際上並無到期日，具
    有約定於未來時間履行契約之性質。此種契約以其具有(1)以保證金交易，(2)未來
    期間履行特性，(3)每日結算損益之期貨交易特有之結算制度，並於店頭市場交易
    ，符合期貨交易法第三條第一項第四款所稱槓桿保證金契約之要件，為期貨交易
    之一種。目前除經中央銀行及財政部依期貨交易法第三條第二項公告，指定辦理
    外匯業務之銀行、外匯經紀商及金融機構經營外幣保證金交易，可豁免適用期貨
    交易法外，任何人（包括公司、行號、個人）從事外幣保證金交易，均應受期貨
    交易法之規範等情，亦據財政部證券暨期貨管理委員會函復原審甚明（同上卷頁
    函）。
  (四)被告等以益富公司、益康公司、永亨公司名義對外招攬客戶，再以東方先鋒公司
    名義與客戶簽約進行，依扣案風險公開說明書、同意書（以上見嘉義市調查站卷
    附契約、臺灣板橋地方法院檢察署卷附契約、附表四扣案契約）等資料之記載及
    被告上開供述可知，其之實際交易方式如下：由益富公司、益康公司、永亨公司
    派財務顧問向不特定客戶解說外匯交易方式及獲利情形，再由益富公司、益康公
    司、永亨公司以東方先鋒公司名義與客戶簽約，依合約規定由客戶先電匯不等之
    最低保證金（益富公司為五千至二萬美元，益康公司為五千至一萬美元，永亨公
    司為五千至二萬美元），至東方先鋒公司指定之匯豐銀行帳戶，方可在保證金二
    十倍之金額範圍內，以電話下單給東方先鋒公司，俟匯畢後，持電匯單據向益富
    公司、益康公司、永亨公司各資訊部門辦理開戶、簽署相關合約書等手續，即可
    利用益富公司、益康公司、永亨公司三公司所提供之電腦資訊設備、場地、諮詢
    及顧問自行下單買賣。外匯交易種類包括馬克、日幣、瑞士法郎及英鎊、歐元等
    ，上開外匯交易約定「口」為單位，每口之保證金為美金一千元，可交易保證金
    二十倍即二萬美元之等值外幣，東方先鋒公司嗣客戶平倉後，直接在客戶帳戶內
    結算盈虧，完成交易（因係以保證金制度交易，客戶無需立即實際交割現貨外幣
    ，而係依各該外幣匯率在市場行情變動之漲跌，於平倉後計算客戶之差價損益。
    在交易進行中，客戶帳戶只要尚有未平倉合約，客戶仍須補足保證金，以維持其
    帳戶之必需保證金水平，保證金如因為受到時間及價位變動之影響致虧損時，客
    戶必需依照合約於指定時間內存入追加保證金以維持交易之進行，客戶未補足保
    證金時，益富公司、益康公司、永亨公司有權依合約規定將客戶簽訂之未平倉合
    約部分予以斬倉），依約定每買賣一口合約，由東方先鋒公司收取手續費八十元
    美元，益富公司、益康公司、永亨公司則依交易口數獲得東方先鋒公司如附表一
    之退佣金。由前述交易方式觀之，但其交易實屬期貨交易法第三條第一項第四款
    所稱槓桿保證金契約，為期貨交易之一種，應受期貨交易法之規範，應堪認定，
    財政部證券暨期貨管理委員會函復原審亦說明在案（同上卷頁）。
  (五)又查以提供場所、設備及相關外幣資訊或建議分析意見（如價位詢問、盤勢分析
    ）等，供客戶自行下單交易者，係屬經營期貨顧問事業。依期貨交易法第八十二
    條第一項規定，經營期貨顧問事業須經主管機關之許可並發給許可證照。因此未
    經財政部證券暨期貨管理委員會許可擅自經營期貨顧問事業，即違反該條項之規
    定，而有同法第一百十二條第五款罰則之適用。本件被告經營益富公司、益康公
    司、永亨公司提供客戶與東方先鋒公司從事期貨交易法第三條第一項第四款之槓
    桿保證金契約，以提供場所、設備及相關外幣資訊或建議分析意見，如價位詢問
    、盤勢分析等，供客戶自行下單交易，故其所經營者，亦包括期貨顧問事業，併
    堪認定。
  (六)被告雖辯稱並非益富公司之真正負責人云云，惟查證人汪志洋於偵查中證述：伊
    不常在公司，平時公司之業務由被告代為管理，又被告之月薪為新台幣五萬元，
    為該公司員工中，薪水最高者（見偵查卷第六四一三號第四四頁），且經證人即
    該具有外匯保證金交易期貨顧問事業犯意聯絡之公司員工劉怡蘭、蘇怡君、及客
    戶黃婷蘭等人於調查站時陳述「益富公司登記負責人係汪志洋、實際負責人甲○
    ○」等情甚詳在卷在卷（見八十八年九月六日嘉義市調查站筆錄），參以被告於
    台中縣調查站訊問時自白：益富公司我擔任公司實際負責人（見偵查卷第一六九
    九八號第三五頁），是被告係益富公司負責人，堪予認定。被告擔任益富公司、
    益康公司、永亨公司實際負責人，並分於上揭事實欄內與汪志洋、益富公司員工
    劉怡蘭、蘇怡君、暨「黃超」、益康公司之員工唐龍記（外文名為：BAN ）、吳
    志勇（外文名為：ASA ，見偵查卷一六五八七號第五一頁背面）與永亨公司人頭
    負責人陳立平、黃志忠、員工朱黃偉等皆有非法經營外匯保證金交易期貨顧問事
    業之犯意聯絡及行為分擔乙情，洵堪認定。
  (七)綜上，被告前開所辯無非事後卸責之詞，委無足採，本件事證明確，被告前開犯
    行堪予認定。
三、核被告未經許可擅自經營期貨顧問事業，係違反期貨交易法第八十二條第一項規
    定，而犯同法第一百十二條第五款之罪，被告與汪志洋、劉怡蘭、蘇怡君就益富
    公司間；被告與「黃超」、唐龍記、吳志勇就益康公司；被告與「黃超」、陳立
    平、黃志忠、朱黃偉就永亨公司間；皆有犯意聯絡及行為分擔，均為共同正犯。
    又被告所經營期貨顧問事業，性質上本即反覆、繼續多次實施該行為，為單純之
    一罪。公訴人雖僅就益富公司部分起訴，漏未就其餘有關益康公司、永亨公司之
    犯罪事實部分論述，因與已起訴部分有實質上一罪之關係，為起訴效力範圍所及
    ，本院自得合併審理。至於有關公司法第十五條第一項、第三項之規定，業於九
    十年十一月十二日經總統令修正公布刪除，將公司負責人經營公司登記範圍以外
    業務之行為，予以除罪化，是公訴人就本件被告有關益富公司、益康公司、永亨
    公司對外經營公司登記事項範圍以外之業務行為部分，本應諭知免訴，因公訴人
    以與上開論罪科刑部分認有牽連犯之裁判上一罪關係一併起訴，爰本於審判上不
    可分之原則，不另諭知免訴。
四、原審以被告事證明確，因予論罪科刑，固非無見。惟查（一）本件被告與「黃超
    」就益康公司、永亨公司間；與上開益富公司之員工劉怡蘭、蘇怡君間；與上開
    益康公司之員工唐龍記、吳志勇間；與永亨公司員工朱黃偉間，均有違法經營期
    貨顧問事業之犯意聯絡及行為分擔，已如上述，原審就此未予論及，且將益富公
    司客戶黃婷蘭誤為員工，已有未洽；（二）原判決既於理由欄內認定被告就上開
    三家公司僅違法經營期貨顧問事業（客戶自行下單），並未經營替客戶操作外匯
    保證金交易之經理事業，竟予事實欄內誤予記載被告於上開三家公司經營期貨經
    理事業，亦有未洽；（三）又有關公司法第十五條第一項、第三項之規定，業於
    九十年十一月十二日經總統令修正公布刪除，將公司負責人經營公司登記範圍以
    外業務之行為，予以除罪化，已如上述，原判決未及審酌，就被告此部分之論罪
    科刑，亦有未合；（四）原判決既認被告所犯係經營期貨顧問事業罪，性質上有
    反覆、繼續多次之實施該事業之行為，為單純一罪。竟誤認被告係基於概括犯意
    所為，有連續犯之適用，並依刑法第五十六條之規定加重其刑，尤有未洽；（五
    ）有關永亨公司僱用汪志洋、王超等人部分，原判決未予理由欄內詳述其認定之
    證據，遽將此二人列入永亨公司員工，認定事實亦有未妥；被告上訴意旨猶執前
    詞，否認犯罪，雖不足採，惟原判決既有可議之處，無從維持，自應由本院將原
    判決撤銷改判。爰審酌被告素行、犯罪動機、目的、手段、所生對社會金融秩序
    危害非輕、經營非法期貨業務獲利甚鉅、被告多次為調查局查獲後，仍不知悔改
    ，一再觸犯，顯無悔意，且以人頭掛名意圖逃避刑責、漠視對法律之規定等犯罪
    後之態度等一切情狀，量處如主文第二項所示之刑，併就所處罰金部分並諭知易
    服勞役之折算標準。附表二、三、四所示之物，雖分別係被告犯罪或預備供犯罪
    所用之物，惟分別係益富公司、益康公司、永亨公司所有，非被告個人所有之物
    ，爰不另宣告沒收，併此敘明。
據上論斷，應依刑事訴訟法第三百六十九條第一項前段、第三百六十四條、第二百九
十九條第一項前段，期貨交易法第一百十二條第五款，刑法第十一條前段、第二十八
條、第四十二條第三項，罰金罰鍰提高標準條例第二條，現行法規所定貨幣單位折算
新台幣條例第二條，判決如主文。
本案經檢察官曾銘芳到庭執行職務。
中    華    民    國      九十三      年    十二      月      三十一    日
                                  臺灣高等法院臺南分院刑事第二庭
                                      審判長法官  葉    居    正
                                            法官  李    文    福
                                            法官  莊    俊    華
右正本證明與原本無異。
如不服本判決，應於判決送達後十日內向本院提出上訴狀，其未敘述理由者並應於提
出上訴狀後十日內向本院補提理由書（應附繕本)。
                                      法院書記官  廖    明    娟
中    華    民    國      九十四      年      一      月      三        日
附錄法條：
期貨交易法第八十二條第一項：
經營期貨信託事業、期貨經理事業、期貨顧問事業或其他期貨服務事業，須經主管機
關之許可並發給許可證照，始得營業。
期貨交易法第一百一十二條：
有下列情事之一者，處七年以下有期徒刑，得併科新臺幣三百萬元以下罰金：
一  未經許可，擅自經營期貨交易所或期貨交易所業務者。
二  未經許可，擅自經營期貨結算機構者。
三  違反第五十六條第一項之規定者。
四  未經許可，擅自經營槓桿交易商者。
五  未經許可，擅自經營期貨信託事業、期貨經理事業、期貨顧問事業或
    其他期貨服務事業者。
六  期貨信託事業違反第八十四條第一項規定募集期貨信託基金者。
七  違反第一百零六條、第一百零七條或第一百零八條第一項之規定者。
  附表一：
(一)益富公司：（每月）
            三百口以內每口退佣二十八美元。
            三百至五百每口退佣三十五美元。
            五百至六百口每口退佣四十美元。
            六百至七百口每口退佣四十五美元。
(二)益康公司：（每月）
            一至一五○口，每口退佣二十美元。
            一五一至三○○口，每口退佣二十五美元。
            三○一至五○○口，每口退佣三十美元。
            五○一至七○○口，每口退佣三十五美元。
            七○一至一○○○口，每口退佣四十美元。
            一○○一至一三○○口，每口退佣四十五美元。
            一三○一口以上，每口退佣五十美元。
(三)永亨公司：（每月）
            五百口以內者，每口退佣金五十美元。
            超過五百口，每口退佣六十美元。
  附表二（嘉義益富公司）
┌───┬────────────────┬────┐
│一    │公司證照及簡介                  │  七頁  │
├───┼────────────────┼────┤
│二    │公司相關規定                    │  一份  │
├───┼────────────────┼────┤
│三    │公告                            │  四頁  │
├───┼────────────────┼────┤
│四    │客戶開戶相關資料                │  六頁  │
├───┼────────────────┼────┤
│五    │投資建議書                      │十一頁  │
├───┼────────────────┼────┤
│六    │入市平倉委託書（客戶預填蓋妥）  │  一份  │
├───┼────────────────┼────┤
│七    │外匯行情波動表（88/8/2至88/9/3）│  一份  │
├───┼────────────────┼────┤
│八    │掛單登記表                      │  三頁  │
└───┴────────────────┴────┘
┌───┬────────────────┬────┐
│九    │日結單正本                      │  一份  │
├───┼────────────────┼────┤
│十    │日結單影本                      │  一份  │
├───┼────────────────┼────┤
│十一  │電話錄音帶                      │  四捲  │
├───┼────────────────┼────┤
│十二  │模擬買賣單                      │  二頁  │
└───┴────────────────┴────┘
  附表三（板橋益康公司）
┌────┬────────────────┬────┐
│壹之一  │人事資料（試用期人員）          │  一冊  │
├────┼────────────────┼────┤
│壹之二  │人事資料（試用期人員）          │  一冊  │
├────┼────────────────┼────┤
│壹之三  │人事資料（試用期人員）          │  一冊  │
├────┼────────────────┼────┤
│壹之四  │人事資料（試用期人員）          │  一冊  │
└────┴────────────────┴────┘
┌────┬────────────────┬────┐
│壹之五  │人事資料（試用期人員）          │  一冊  │
├────┼────────────────┼────┤
│壹之六  │人事資料（試用期人員）          │  一冊  │
├────┼────────────────┼────┤
│壹之七  │人事資料（試用期人員）          │  一冊  │
├────┼────────────────┼────┤
│壹之八  │人事資料（試用期人員）          │  一冊  │
├────┼────────────────┼────┤
│貳之一  │人事資料（全職人員）            │  一冊  │
├────┼────────────────┼────┤
│貳之二  │人事資料（全職人員）            │  一冊  │
├────┼────────────────┼────┤
│      │人事資料（兼職人員）            │  一冊  │
├────┼────────────────┼────┤
│肆      │人事資料（一般）                │  一冊  │
├────┼────────────────┼────┤
│伍      │人事資料（專職人員）            │  一冊  │
└────┴────────────────┴────┘
┌────┬────────────────┬────┐
│陸      │交易契約書                      │  一冊  │
├────┼────────────────┼────┤
│柒      │模擬交易紀錄表                  │  一冊  │
├────┼────────────────┼────┤
│捌      │外匯保證金帳戶申請書            │  一冊  │
├────┼────────────────┼────┤
│玖      │業務文件                        │  一冊  │
├────┼────────────────┼────┤
│拾      │剪報資料                        │  一冊  │
└────┴────────────────┴────┘
  附表四（台中永亨公司）：
┌───┬──────────────────────────┬────┐
│一    │永亨公司執照、營利事業登記證                        │一冊    │
├───┼──────────────────────────┼────┤
│二    │永亨公司外匯保證金交易簡介                          │一冊    │
├───┼──────────────────────────┼────┤
│三    │永亨公司外匯保證金交易客戶契約書                    │一冊    │
└───┴──────────────────────────┴────┘
┌───┬──────────────────────────┬────┐
│四    │永亨公司外匯保證金客戶保證書                        │一冊    │
├───┼──────────────────────────┼────┤
│五    │永亨公司外匯保證金交易客戶入金簽名表                │一冊    │
├───┼──────────────────────────┼────┤
│六    │永亨公司外匯保證金交易客戶開戶新帳戶申請書          │一冊    │
├───┼──────────────────────────┼────┤
│七    │永亨公司外匯保證金交易AE佣金獎金計算試算資料        │一冊    │
├───┼──────────────────────────┼────┤
│八    │永亨公司外匯保證金交易客戶買入賣出指令              │一冊    │
├───┼──────────────────────────┼────┤
│九    │永亨公司外匯保證金交易客戶入市平倉委託書            │一冊    │
├───┼──────────────────────────┼────┤
│十    │永亨公司外匯保證金交易客戶對帳單                    │一冊    │
├───┼──────────────────────────┼────┤
│十一  │永亨公司外匯保證金交易客戶買賣參考指標              │一冊    │
├───┼──────────────────────────┼────┤
│十二  │永亨公司外匯保證金交易客戶買賣外匯參考走勢圖        │一冊    │
└───┴──────────────────────────┴────┘
┌───┬──────────────────────────┬────┐
│十三  │永亨公司外匯保證金交易客戶成交紀錄                  │一冊    │
├───┼──────────────────────────┼────┤
│十四  │永亨公司外匯保證金交易日報表                        │一冊    │
├───┼──────────────────────────┼────┤
│十五  │永亨公司外匯保證金交易客戶退還契約書紀錄表          │一冊    │
├───┼──────────────────────────┼────┤
│十六  │東方先鋒公司付予永亨公司經營外匯保證金交易退佣金支票│一張    │
├───┼──────────────────────────┼────┤
│十七  │東方先鋒公司付予永亨公司代理授權書                  │一冊    │
├───┼──────────────────────────┼────┤
│十八  │永亨公司經營外匯保證金交易電話錄音帶                │六捲    │
└───┴──────────────────────────┴────┘
